【裁判字號】    92,訴,1223
【裁判日期】    921226
【裁判案由】    違反槍砲彈藥刀械管制條例等
【裁判全文】
臺灣臺南地方法院刑事判決                        九十二年度訴字第一二二三號
    公  訴  人  臺灣台南地方法院檢察署檢察官
    被      告  甲○○
右列被告因違反槍砲彈藥刀械管制條例案件，經檢察官提起公訴（九十二年度偵字第
二０七五、二０八八號），被告就被訴事實為有罪之陳述，本院裁定進行簡式審判程
序，判決如左：
    主  文
甲○○未經許可寄藏可發射子彈具有殺傷力之改造玩具手槍，累犯，處有期徒刑壹年
貳月，併科罰金新臺幣參萬元，罰金如易服勞役，以新台幣玖佰參佰元即銀元參佰元
折算壹日。扣案之仿ＧＬＯＣＫ１７型改造玩具手槍壹枝（槍枝管制編號：0000
000000號）〈含彈匣壹個〉沒收。又持有第二級毒品，累犯，處有期徒刑參月
，扣案ＭＤＭＡ肆顆沒收銷燬之，應執行有期徒刑壹年肆月，併科罰金新臺幣參萬元
，罰金如易服勞役，以新台幣玖佰參佰元即銀元參佰元折算壹日，扣案之仿ＧＬＯＣ
Ｋ１７型改造玩具手槍壹枝（槍枝管制編號：0000000000號）〈含彈匣壹
個〉沒收；ＭＤＭＡ肆顆沒收銷燬之。
    事  實
一、甲○○前曾違反著作權法案件，經台灣士林地方法院判處有期徒刑三月確定，於
    民國九十一年五月十三日易科罰金執行完畢，仍不知悔改，於九十二年一月二十
    三日凌晨，在台南縣永康市良美町大樓地下室某一ＰＵＢ內，以新台幣二千五百
    元之代價，向年籍不詳綽號「偉仔」者，購買第二級毒品ＭＤＭＡ（俗稱搖頭丸
    ）四顆【起訴書誤載十四顆，經公訴人於準備程序當庭更正】並持有之。復於同
    日凌晨，在台南市○○街二二五巷五號四樓十八室居住處，受年籍不詳綽號「慶
    仔」之成年男子之託，未經許可，為其寄藏黑色具殺傷力之仿ＧＬＯＣＫ１７型
    改造手槍一把（槍枝管制編號：0000000000號）〈含彈匣一個〉及未
    具殺傷力之子彈十顆，嗣經警於九十二年一月二十九日下午九時許，持本院核發
    之搜索票，在其上開住處執行搜索時查獲，並扣得前揭黑色具殺傷力之仿ＧＬＯ
    ＣＫ１７型改手槍一把〈含彈匣一個〉、ＭＤＭＡ（俗稱搖頭丸）四顆。
二、案經行政院海岸巡防署海洋巡防總局第四海巡隊報告台灣台南地方法院檢察署檢
    察官偵查起訴。
    理  由
一、右揭事實，業據被告於警訊、偵查及本院審理中供認不諱，並有前開具殺傷力仿
    半自動手槍改造玩具手槍一枝〈含彈匣一個〉及ＭＤＭＡ四顆扣案可證，而該槍
    枝經送內政部警政署刑事警察局鑑定結果，認係仿ＧＬＯＣＫ１７型半自動手槍
    製造之金屬玩具手槍（槍枝號管制編號0000000000），更換土造金屬
    槍管改造而成之改造手槍，其機械性能良好，可擊發適用之子彈，認具殺傷力之
    事實，有該局九十二年四月十五日刑鑑字第０九二００二六六六二號鑑驗通知書
    附卷可稽；另ＭＤＭＡ四顆經送行政院衛生署管制藥品管理局鑑驗結果，均檢出
    ＭＤＭＡ成份之事實，有該局管檢字第０九二００００九八八號檢驗成績書在卷
    可稽，被告自白核與事實相符，事證明確，其犯行應足認定。
二、核被告所為，係犯槍砲彈藥刀械管制條例第十一條第四項未經許可寄藏其他可發
    射金屬或子彈之具有殺傷力之槍砲罪及毒品危害條例第十一條第二項持有第二級
    毒品罪。被告之「寄藏」前開槍枝係受人委託代為保管，其保管之本身所為之非
    法「持有」犯行，既係「寄藏」之當然結果，則就非法持有前開槍枝部分不另論
    罪。被告前曾違反著作權法案件，經台灣士林地方法院判處有期徒刑三月確定，
    於九十一年五月十三日易科罰金執行完畢，有台灣高等法院被告全國前案紀錄表
    一紙在卷可證，其於五年內再犯本件有期徒刑以上之罪，為累犯，依刑法第四十
    七條規定加重其刑。爰審酌被告犯罪之動機、目的、手段、犯罪所生之危害、罹
    憂鬱症及犯罪後態度等一切情狀，量處如主文所示之刑，併定應執行之刑，罰金
    部分併諭知易服勞役之折算標準，以資懲儆。至於扣案之具殺傷力其他可發射金
    屬或子彈之具有殺傷力之改造玩具手槍一枝〈含彈匣一個〉（槍枝管制編號00
    00000000）為違禁物，依刑法第三十八條第一項第一款宣告沒收。另扣
    案第二級毒品ＭＤＭＡ四顆，依毒品危害條例第十八條第一項宣告沒收銷燬之。
據上論斷，應依刑事訴訟法第二百九十九條第一項前段，槍砲彈藥刀械管制條例第十
一條第四項，毒品危害條例第十一條第二項、第十八條第一項，刑法第十一條前段、
第四十二條第二項、第五十一條第五款、第三十八條第一項第一款，罰金罰鍰提高標
準條例第二條，判決如主文。
本案經檢察官乙○○到庭執行職務
中    華    民    國      九十二      年    十二      月    二十六    日
                                  臺灣臺南地方法院刑事第十庭
                                          法  官  鍾邦久
右正本證明與原本無異。
如不服本判決，應於判決送達後十日內，向本院提出上訴狀。
                                          書記官  張豐榮
中    華    民    國      九十二      年    十二      月    二十六    日
附錄法條：
槍砲彈藥刀械管制條例第十一條
未經許可，製造、販賣或運輸第四條第一項第一款所稱其他可發射金屬或
子彈具有殺傷力之各式槍砲者，處五年以上有期徒刑，併科新臺幣一千萬
元以下罰金。
未經許可，轉讓、出租或出借前項所列槍砲者，處三年以上十年以下有期
徒刑，併科新臺幣七百萬元以下罰金。
意圖供自己或他人犯罪之用，而犯前二項之罪者，處無期徒刑或七年以上
有期徒刑，併科新臺幣一千萬元以下罰金。
未經許可，持有、寄藏或意圖販賣而陳列第一項所列槍砲者，處一年以上
七年以下有期徒刑，併科新臺幣七百萬元以下罰金。
第一項至第三項之未遂犯罰之。
毒品危害防制條例第十一條
持有第一級毒品者，處三年以下有期徒刑、拘役或新臺幣五萬元以下罰金
。
持有第二級毒品者，處二年以下有期徒刑、拘役或新臺幣三萬元以下罰金
。
持有專供製造或施用第一、二級毒品之器具者，處一年以下有期徒刑、拘
役或新臺幣一萬元以下罰金。
持有毒品達一定數量者，加重其刑至二分之一，其標準由行政院定之。
毒品危害防制條例第十八條
查獲之第一、二級毒品及專供製造或施用第一、二級毒品之器具，不問屬
於犯人與否，均沒收銷燬之；查獲之第三、四級毒品及製造或施用毒品之
器具，無正當理由而擅自持有者，均沒入銷燬之。但合於醫藥、研究或訓
練之用者，得不予銷燬。
前項合於醫藥、研究或訓練用毒品或器具之管理辦法，由法務部會同行政
院衛生署定之。


司法院資訊處製作；財團法人民間司法改革基金會備份。
